【裁判字號】    97,訴,1379
【裁判日期】    970620
【裁判案由】    偽造文書等
【裁判全文】
臺灣彰化地方法院刑事判決              97年度訴字第1379號
公  訴  人  臺灣彰化地方法院檢察署檢察官
被      告  丙○○
上列被告因偽造文書等案件，經檢察官提起公訴（97年度偵字第
3051號、第3052號），本院依簡式審判程序審理，判決如下：
    主    文
丙○○行使偽造私文書，足以生損害於他人，處有期徒刑月。
又行使偽造私文書，足以生損害於他人，處有期徒刑月。又竊
盜，處有期徒刑貳月。應執行有期徒刑柒月。
    犯罪事實
一、丙○○前因犯竊盜案件，經本院於民國95年2月20日以94年
    度員簡字第619號判決，判處拘役30日確定（未構成累犯）
    。
    其不知警惕，意圖為自己不法之所有，分別為下列之行為:
（一）於96年11月初某日許，在彰化縣員林鎮○○里○○路803
      巷46號處，徒手竊取乙○○所有之自小客車鋼圈2個，得
      手後逃逸。嗣於97年1月17日12時許，主動至彰化縣警察
      局員林分局村上派出所向員警自首該情，並表明願接受司
      法裁判之意。
（二）於97年3月3日某時許，在其彰化縣員林鎮○○里○○路
      803巷46號之家中，先拿取其父親甲○置於衣櫥內之員林
      鎮農會存摺、印章後，於當日下午2時58分許，前往彰化
      縣員林鎮○○里○○路462號之「員林鎮農會」內，持上
      開甲○之存摺、印章，盜蓋印文於農會之存摺類存款取款
      憑條上，書寫表明欲提領現金新台幣（下同）五萬元，以
      此方法偽造為私文書性質之取款憑條，並向不知情之農會
      承辦人員提示而行使上開偽造之私文書，致農會之承辦人
      員以為係甲○自己或授權丙○○前來領款，而交付五萬元
      予丙○○，足以生損害於甲○及農會對會員帳戶管理之正
      確性。丙○○於提款完回家後，又將上揭之存摺、印章放
      回原位。
（三）丙○○食髓知味，嗣復於97年3月13日某時許，又以相同
      手法拿取其父甲○之員林鎮農會存摺、印章後，再於當日
      上午10時44分許，再度前往上址之「員林鎮農會」，亦持
      上開甲○之存摺、印章，盜蓋印文於農會之存摺類存款取
      款憑條上，表明此次欲提領現金一萬五千元，以此方法偽
      造私文書，並向不知情之農會承辦人員提示而行使上開偽
      造之私文書，致農會之承辦人員以為係甲○自己或授權丙
      ○○前來領款，而交付一萬五千元予丙○○，足以生損害
      於甲○及農會對會員帳戶管理之正確性。丙○○於提款完
      回家後，又將上揭之存摺、印章放回原位。嗣因農會人員
      通知甲○要來補蓋另一印鑑，甲○始知上情，報警查獲上
      情。
二、案經甲○訴請彰化縣警察局員林分局報告臺灣彰化地方法院
    檢察署檢察官偵查起訴。
    理  由
壹、本件被告丙○○所涉係死刑、無期徒刑、最輕本刑為3年以
    上有期徒刑之罪或高等法院管轄第一審案件以外之罪，並於
    本院行準備程序時就被訴事實為有罪之陳述，本院合議庭依
    前揭規定，經評議結果，裁定改由受命法官獨任行簡式審判
    程序，合先敘明。
貳、證據能力部分：
    本案全部卷證所涵括之供述證據及非供述證據，經詢之公訴
    人、被告均同意全部證據之證據能力，是後述所引用證據之
    證據能力均無疑義，合先敘明。
參、本院論罪科刑部分：
一、上揭犯罪事實，業據被告丙○○於本院審理中坦承不諱；且
    犯罪事實一、（三）部分，核與被害人乙○○於警詢中之指
    述相符，復有現場指認照片等物在卷可按；及犯罪事實一、
    （二）（三）部分，核與證人即告訴人甲○於警詢中之證述
    之情節相符，復有農會監視器翻拍畫面4張、取款憑條影本2
    張、現場指認暨農會照片5張、甲○農會存摺交易明細等物
    在卷可按。被告之自白應均與事實相符，其犯行應可認定。
二、核被告丙○○就犯罪事實一、（三）之部分，係犯刑法第
    320條第1項之普通竊盜罪。另就犯罪事實一、（二）（三）
    部分，係犯刑法第210條、第216條之行使偽造私文書罪。被
    告偽造私文書後，復持以行使，其偽造之低度行為應為行使
    之高度行為所吸收，而盜用印章為偽造私文書之階段行為，
    均應為偽造私文書罪所吸收，應僅論以刑法第210條、第216
    條之行使偽造私文書罪。又被告上揭犯罪事實一、（一）（
    二）（三）之三次犯行，時間不同、行為亦異，顯係基於各
    別犯意為之，應分論併罰。另被告在未經有偵查犯罪職權機
    關或公務員發覺其上開犯罪前，主動向警自首事實一、（一
    ）之竊盜犯行而接受裁判，有職務報告書、警詢筆錄附卷可
    稽，核符自首要件，爰就此部分依刑法第62條前段之規定，
    減輕其刑。爰審酌被告年輕力盛，竟僅因缺錢花用，即以上
    揭方法取得財物、與犯罪事實一、（二）（三）之被害人係
    父子關係、所受之損害程度，犯罪事實一、（一）之竊盜部
    分尚能自首犯罪、均坦承犯行，態度良好，及其犯罪之手段
    、方法等一切情狀後，就其所犯上開三罪分別量處如主文所
    示之刑，並定其應執行之刑。
據上論斷，應依刑事訴訟法第273條之1第1項、第299條第1項前
段，刑法第210條、第216條、第320條第1項、第62條前段、第51
條第5款，刑法施行法第1條之1第1項、第2項前段，判決如主文
。
本案經檢察官陳茂榮到庭執行職務
中    華    民    國    97    年    6    月    20    日
                  刑事第三庭     法  官  吳俊螢
以上正本證明與原本無異。
如不服本判決，應於判決送達後10日內，向本院提出上訴書狀，
上訴書狀應「敘述具體上訴理由」，並按他造當事人之人數附繕
本。「切勿逕送上級法院」。
告訴人或被害人對於判決如有不服具備理由請求檢察官上訴者，
其上訴期間之計算係以檢察官收受判決正本之日期為準。
中    華    民    國    97    年    6    月    20    日
                                 書記官  林怡吟
附錄本案論罪科刑法條全文：
中華民國刑法第320條
（普通竊盜罪、竊佔罪）
意圖為自己或第三人不法之所有，而竊取他人之動產者，為竊盜
罪，處 5 年以下有期徒刑、拘役或 5 百元以下罰金。
意圖為自己或第三人不法之利益，而竊佔他人之不動產者，依前
項之規定處斷。
前二項之未遂犯罰之。


司法院資訊處製作；財團法人民間司法改革基金會備份。
